== Minutas de la reunión del 30 de Marzo de 2011 ==

Completar!!!

== Minutas de las reuniones realizadas en Marzo de 2011 ==

=== -> En la charla del 18 de Marzo se establecieron los siguientes perfiles (resumen): ===

 * Gustavo Spessot: deja las tareas de coordinación en la comisión directiva para unirse al grupo de desarrollo del Proy. VRTD, en el área de potencia. Continúa con la coordinación del Proy. RSL. Horario disponible: miércoles tarde/noche.

 * Juán Ignacio (nacho): se une al grupo de desarrollo del Proy. VRTD, área a confirmar. Horario disponible: miércoles a partir de las 18hs, viernes tarde/noche.

 * Nicolás Ignacio: continúa como desarrollador en el Proy. RSL, también relacionado a las PC del club y sistemas Linux. Horario disponible: miércoles hasta las 18hs. PD: en el LCE dejaron una caja con HD y placas para el CdR. Fijate que se puede rescatar tanto para las PC como para los proyectos! (está en el pañol)

 * Javier Gohlke: Continúa en el Proy. VRTD en el área de Sistemas Energéticos, encargado de la coordinación del grupo de desarrollo. También se vincula a tareas de coordinación (reuniones) según disponibilidad. Horario disponible: ???
 
 * Germán Ontivero: planea mudarse al Proy. VRTD, posiblemente relacionado a la etapa de control (anteriormente en le Proy. RSL). Horario disponible: miércoles y jueves toda la tarde (tarde? de 13 a 18hs???)

 * Gustavo Santos y Ezequiel Manoukian: ambos en la misma situación (hasta las manos!) Según disponibilidad colaborarán en tareas de coordinación general del club y aportarán a las charlas (Proy. ML junto a Ignacio y Nico) Horario disponible: antes de las 18hs

 * Ignacio Bevacua y Nicolás Rey: ambos en una situación similar. Llevarán adelante las charlas (contenido) del Proy. ML y presentarán el Proyecto del Girasol Electrónico a los alumnos de los primeros años. Cubrirán un miércoles completo cada dos semanas: Nicolás por la tarde(15:30 a 18hs), Ignacio por la noche (18 a 20:30hs)

=== -> En las charlas del 04 y el 11 de Marzo surgieron estos temas (resumen): ===

 * Tesorería: cerrar las cuentas del 2010 / crear conciencia entre los socios / hacer un resumen para publicar los movimientos / utilizar los bonitos como medio de difusión.

 * Difusión del club, pero por proyectos/tareas directamente.

 * Promover la formación de encargados de proyectos y responsables de tareas.

 * Fortalecer la utilización de software libre en los proyectos.

 * Analizar la posibilidad de incorporar un entorno de microblog como medio de comunicación para los miembros (Pipio?)

 * Analizar la posibilidad de llevar adelante la comisión directiva por equipos.

 * Nuevos horarios del club, para las reuniones de organización/ciclo de formación, y de laboratorio, y ver como nos organizamos para continuar con lo que venimos haciendo del año pasado. Muchos de nosotros tenemos nuevos horarios y vamos a tener que trabajar en una buena coordinación.

 * Hablamos de la posibilidad de formar un equipo para dirigir las charlas del ciclo de divulgación tecnológica y las juntadas para trabajar en los proyectos (también surgió la idea de unificar las juntadas en un mismo día).

 * También hablamos de promocionar las herramientas de comunicación tiene el club:IRC; Lista; y la posible unión a Pipio. Este tema surgió en dos ocasiones.

 * Dado que el proyecto RSL está un poco alejado del proyecto ML, habría que analizar la inclusión de un proyecto intermedio bien sencillo y realizable como introducción a robótica para nuevos miembros.

 * Es inminente el lanzamiento del Proy. ML, como actividad introductoria para los miembros de los primeros años. Para ello vamos a necesitar mucha colaboración.

 * Por último charlamos sobre concentrar esfuerzos. Dividiendo a las tareas del club en dos grupos: Soporte Proyectos, y Soporte Institucional. Y dedicarnos todos a ir sacando una a una las tareas pendientes según prioridad, sin tanta paralelización.


==== Conclusiones de las tres reuniones: ====

---> Proponemos como día oficial de juntada del CdR (todas las actividades) el día miércoles, de 15:30 a 20:30hs (dos comisiones), con la intención de darle la posibilidad de participar a la mayor cantidad de miembros. Más adelante podemos analizar la posibilidad de partir la reunión en dos días si vemos que nos es útil y posible. Lugar LTD o LCE. Resultó ser un día libre común a varios de los miembros activos del club.

---> Decidimos poner foco en el Proyecto ML: (hay que corregir esta documentación para usarla como material para el curso)

http://cdr.usla.org.ar/MiniLab
http://trac.usla.org.ar/svn/cdr/trunk/Proyectos/MiniLab/

Necesitamos voluntarios para dar las charlas y llevar las reuniones junto a Nico e Ignacio, y también algún interesado en hacer experiencia en coordinación para este proyecto.
